【裁判字號】    99,交聲,2760
【裁判日期】    991227
【裁判案由】    交管條例聲異
【裁判全文】
臺灣板橋地方法院交通事件裁定        99年度交聲字第2760號
原處分機關  臺北市交通事件裁決所
異  議  人  巫超勝
即受處分人
上列異議人即受處分人因違反道路交通管理處罰條例案件，對於
臺北市交通裁決所99年9 月1 日所為之處分（原處分案號：北市
裁罰字第裁22-A00HC5720號），聲明異議，本院裁定如下：
    主  文
異議駁回。
    理  由
一、原處分意旨略以：異議人即受處分人巫超勝（下稱異議人）
    之駕駛執照業於民國95年11月20日經註銷，惟仍駕駛車號46
    15-GH 號自小客車上路，此間於99年7 月13日23時18分許，
    其駕駛上開自小客車行駛至臺北市○○街200 號前之時，經
    臺北市政府警察局大同分局福德派出所警員掣單舉發，嗣異
    議人雖提出申訴，然經原處分機關去函查證後，仍認違規屬
    實，乃依道路交通管理處罰條例第21條第1 項第4 款裁處罰
    鍰新臺幣（下同）9,000 元等語。
二、異議意旨略以：伊先前於94年7 月31日下午3 時至4 時許之
    時間，駕駛車號BE-5165 號自小客車，行經彰化縣彰化市之
    時，就有2 、3 部警車包抄將伊車攔下，除了查驗身分證、
    駕照外，又問了很多事，伊因急著返回臺北，要求警察快點
    調查，引起警察不悅，雙方起了口角，之後才說要舉發伊在
    駕車時使用行動電話，但事實並不是這樣，伊當然不簽名，
    其後於99年7 月13日23時18分許，伊駕車遭警方攔下盤查，
    始知駕照已被吊銷，伊認為罰得太重，且根本是被整，為此
    具狀聲明異議，爰請求撤銷原處分云云。
三、按駕駛執照業經吊銷、註銷仍駕駛小型車或機器腳踏車者，
    處6000元以上12000 元以下罰鍰，並當場禁止其駕駛，道路
    交通管理處罰條例第21條第1 項第4 款定有明文。經查：
    本件異議人確有因於94年7 月31日15時40分許，駕駛車號
    BE-5165 號自小客車，行經彰化縣彰化市之時，因使用手持
    式行動電話進行撥接或通話之交通違規事實，此間經彰化縣
    警察局保安警察隊製單舉發，其後則因異議人未於應到案期
    限到案，且已逾60日以上，經原處分機關逕行裁決，並將裁
    決書寄存送達至異議人位於臺北市○○街181 號6 樓之16住
    處，惟異議人仍逾期未處理，乃處分汽車駕駛執照自95年11
    月20日起逕行註銷，1 年內不得考領一節，有舉發違反道路
    交通管理事件通知單（彰警交字第I00000000 號）、臺北市
    交通事件裁決所違反道路交通管理事件裁決書（北市裁催字
    第22-I00000000號）、送達證書、彰化縣政府99年8 月5日
    彰警交字第0990046322號函及證號查詢汽車駕駛人資料各1
    份在卷可稽，應堪認定與事實相符，核先敘明。其次，異議
    人確有於其駕駛執照遭註銷後之99年7 月13日23時18分許，
    駕駛上開自小客車行駛至臺北市○○街200 號前，為臺北市
    政府警察局大同分局福德派出所警員掣單舉發一情，除有臺
    北市政府警察局舉發違反道路交通管理事件通知單（99年7
    月13日掌電字第A00HC5720 號）1 張附卷可資為憑外，並為
    異議人於交通違規案件陳述書及聲明異議狀所一致是認，亦
    堪信為真實無誤。
四、至異議人雖一再辯稱：伊平時在外地講課，沒有接到通知，
    不知道駕照已遭吊銷一事云云，惟異議人確有於94 年7月31
    日15時40分許，駕駛車號BE-5165 號自小客車，行經彰化縣
    彰化市之時，因使用手持式行動電話進行撥接或通話之交通
    違規事實，經臺北市交通事件裁決所違反道路交通管理事件
    裁決書（北市裁催字第22-I00000000號）裁罰，且該裁決書
    業經原處分機關於94年11月10日郵寄至異議人之戶籍地「臺
    北市○○街181 號6 樓之16」，因未獲會晤受送達人亦無受
    領文書之同居人、受僱人或應送達處所之接收郵件人員，遂
    依行政程序法關於寄存送達之相關規定，於94年11月20日將
    該裁決書寄存於台北大同郵局，並作送達通知書2 份，1 份
    黏貼於應受送達人上址住所門首，另1 份置於該受送達處所
    信箱或適當位置，以為送達，此有臺北市交通事件裁決所送
    達證書影本1 張在卷可憑，上開送達方式，符合行政程序法
    第72條至第74條規定之寄存送達程序，是以該裁決書已發生
    合法送達之效力，異議人自應依上開裁決書所定之期限，逾
    期不繳納罰鍰並遭易處吊扣駕駛執照後繳交駕駛執照，竟未
    主動繳交駕駛執照，則主管機關依據道路交通管理處罰條例
    第65條第1 項第2 款規定逕行吊銷異議人駕駛執照，應屬於
    法有據，而異議人既自承知悉於上開時地遭舉發使用手持式
    行動電話進行撥接或通話之事實，對於原處分機關所為後續
    裁罰之處置，均置之不理，顯然有意卸責，其上開所辯不知
    駕照經註銷之說法，尚加以輕信。準此，則原處分機關依據
    上述規定，對異議人處以9,000 元之罰鍰，要無任何違誤之
    處，是以本件異議為無理由，應予駁回。
五、據上論斷，應依道路交通事件處理辦法第18條，裁定如主文
    。
中    華    民    國    99    年    12    月    27    日
                          刑事第十八庭
                                法  官  楊仲農
如不服本裁定，應於裁定送達後五日內敘明抗告理由，向本院提
出抗告狀。
                                書記官  田世杰
中    華    民    國    99    年    12    月    31    日

司法院資訊處製作；財團法人民間司法改革基金會備份。
